臺灣臺中地方法院臺中簡易庭小額民事判決
                                   110年度中小字第2220號
原      告  蕭琇霠  

被      告  何武旗  

上列當事人間損害賠償事件，原告就本院109年度交簡上字第231
號刑事案件提起附帶民事訴訟（109年度交簡上附民字第5號），
經本院刑事庭裁定移送前來，於民國110年8月26日言詞辯論終結
，本院判決如下：
    主      文
被告應給付原告新臺幣壹萬柒仟玖佰捌拾元及自民國一０九年十
一月十九日起至清償日止，按年息百分之五計算之利息。
原告其餘之訴駁回。
本判決原告勝訴部分得假執行。
    事實及理由
一、原告起訴聲明請求被告給付新臺幣（下同）5萬元，後減縮
    聲明如後開原告聲明所示（見中小卷第94頁），依民事訴訟
    法第255條第1項第3款規定，應予准許
二、被告經合法通知，無正當理由，未於言詞辯論期日到場，核
    無民事訴訟法第386 條所列各款情形，爰依原告之聲請，由
    其一造辯論而為判決。
三、原告主張：被告於民國108年10月14日9時50分許，駕駛車牌
    號碼000-00號營業用小客車，自臺中市中區建國路近中山路
    之外側車道路邊，向左往臺灣大道方向起駛時，本應注意車
    輛起駛前，應注意前後左右有無障礙或車輛行人，並應讓行
    進中之車輛行人優先通行，而依當時天候晴、日間有自然光
    線、柏油路面乾燥、無缺陷、無障礙物及視距良好，並無不
    能注意之情事，竟疏未注意及此，貿然向左起駛，適原告騎
    乘車牌號碼000-0000號普通重型機車，沿建國路外側車道自
    民族路往臺灣大道方向直行至上開地點時，因閃避不及發生
    碰撞，致原告人車倒地，受有右側小腿、左側手肘擦傷及右
    側小腿挫傷等傷害。爰依侵權行為法律關係請求被告賠償：
    1.醫療費用：原告因傷至醫院治療，支付醫療費用新臺（下
　　同）2187元。 2.工作損失：請假18日，每月工資2萬3800元
　　，損失1萬4280元。3.慰撫金：2萬4433元。以上合計4萬090
　　0元等語。並聲明：被告應給付原告4萬0900元及自起訴狀繕
　　本送達翌日起至清償日止，按年息百分之5 計算之利息。
四、被告未於言詞辯論期日到場，亦未提出書狀為何聲明或陳述
    。
五、得心證之理由：
  ㈠原告主張被告於前揭時、地駕駛車牌號碼000-00號營業用小
    客車，過失碰撞原告騎乘車牌號碼000-0000號普通重型機車
    ，致原告受有右側小腿、左側手肘擦傷及右側小腿挫傷等傷
    害等情，有診斷證明書附卷可稽（見附民卷7、9頁）。被告
    涉嫌過失傷害案件，經本院109年度中交簡字第437號刑事簡
    易判決判處被告過失傷害罪刑（處有期徒刑2月，得易科罰
    金），復經本院109年度交簡上字第231號駁回上訴確定，
　　有上開刑事簡易判決及刑事判決在卷可考（見中小卷第17-3
    1頁），以上諸情為被告所不爭執。被告之過失行為與原告
    所受傷害有相當因果關係。被告駕駛營業用小客車肇事過失
    侵害原告身體之事實，洵可認定為真正。
  ㈡按因故意或過失，不法侵害他人之權利者，負損害賠償責任
    ；汽車、機車或其他非依軌道行駛之動力車輛，在使用中加
    損害於他人者，駕駛人應賠償因此所生之損害；不法侵害他
    人之身體或健康者，對於被害人因此喪失或減少勞動能力或
    增加生活上之需要時，應負損害賠償責任；不法侵害他人之
    身體、健康、名譽、自由、信用、隱私、貞操，或不法侵害
    其他人格法益而情節重大者，被害人雖非財產上之損害，亦
    得請求賠償相當之金額，民法第184條第1項前段、第191 條
    之2前段、第193條第1項、第195條第1 項前段定有明文。本
    件被告駕駛營業用小客車肇事致使原告受傷，原告請求被告
    賠償損害自屬有據。茲就原告請求被告賠償損害項目及金額
    是否有理，逐項論述如次：
  1.醫療用品費用部分：原告主張因傷支出醫療費用2187元，業
    據其提出診斷證明書及醫療費用收據附卷可稽（見附民卷第
    7-13頁、中小卷第99-107）。原告請求被告賠償醫療費用21
    87 元，核屬有據，應予准許。
  2.工作收入損失部分：原告主張請假18日，每月工資2萬3800
    元，工作收入損失1萬4280元等語，固據其提出打卡單為證
    （見附民卷第15頁）。然原告車禍傷勢僅小腿及手肘擦挫傷
    ，除車禍當日至醫院急診治療，所請病假1日應屬合理外，
    並無證據原告因傷另有17日不能工作，此17日請假難認與係
    因車禍受傷所致。原告因逢本件車禍1日不能工作，以其月
    入2萬3800元計算，所受損失為793元（23800元×1/30＝793元
    ），是原告請求被告賠償工作損失793元，為有理由，逾此
    部分請求，並無理由。
　3.精神慰撫金部分：按不法侵害他人之身體及名譽，被害人受
    有非財產上損害，請求加害人賠償相當金額之慰撫金時，法
    院對於慰撫金之量定，應斟酌實際加害情形、所造成之影響
    、被害人所受精神上痛苦之程度、雙方之身分、地位、經濟
    狀況及其他各種情形，以核定相當之數額（最高法院47年台
    上字第1221號、51年台上字第223 號、76年台上字第1908號
    判例參照）。查原告騎乘機車遭被告駕駛營業小客車碰撞，
    受有右側小腿、左側手肘擦傷及右側小腿挫傷等傷害，傷後
    持續就醫復建治療，堪認其肉體及精神受相當之痛苦。參酌
    原告陳明其為大學畢業，現從事美髮業，月入2萬3000元等
    語（見中小卷第94頁），被告則為計程車司機。本院斟酌兩
    造身分、地位及經濟狀況、本件車禍發生始末及原告所受精
    神上痛苦等情狀，認原告請求被告賠償非財產上損害，以1
    萬5000元為適當，逾此數額之請求，即為無理由，應予駁回
    。
　㈢按「給付無確定期限者，債務人於債權人得請求給付時，經
    其催告而未為給付，自受催告時起，負遲延責任。其經債權
    人起訴而送達訴狀，或依督促程序送達支付命令，或為其他
    相類之行為者，與催告有同一之效力。」，「遲延之債務，
    以支付金錢為標的者，債權人得請求依法定利率計算之遲延
    利息。但約定利率較高者，仍從其約定利率。」，民法第22
    9條第2項、第233條第1項定有明文。原告所提刑事附帶民事
    起訴狀繕本於109 年11月18日送達被告（見附民卷第19頁）
    ，被告自受起訴狀送達時起負遲延責任，並應自翌日起加付
    法定遲延利息。
六、從而，原告依侵權行為之法律關係，請求被告給付1萬7980
    元（2187元＋793元＋15000元＝17980元）及自起訴狀繕本送達
    翌日即109 年11月19日起至清償日止，按年息百分之5 計算
    之利息，為有理由，應予准許，逾此部分之請求，為無理由
    ，應予駁回。
七、本件小額訴訟為被告敗訴判決，依民事訴訟法第436 條之20
    規定，應依職權宣告假執行。
八、本件刑事附帶民事訴訟經本院刑事庭裁定移送民事庭審理，
    依刑事訴訟法第504條第2項規定免納裁判費，審理期間復未
    發生訴訟費用，毋庸確定訴訟費用額及為負擔諭知。
九、據上論結，本件原告之訴為一部有理由，一部無理由，依民
    事訴訟法第436條之23、第436條第2項、第385條第1 項前段
    、第436條之20，判決如主文。
中　　華　　民　　國　　110 　年　　9 　　月　　16　　日
                  臺灣臺中地方法院臺中簡易庭
                              法　官　熊祥雲
以上正本證明與原本無異。
如不服本判決，應於送達後20日內，向本院提出上訴狀並表明上
訴理由，如於本判決宣示後送達前提起上訴者，應於判決送達後
20日內補提上訴理由書（須附繕本）。如委任律師提起上訴者，
應一併繳納上訴審裁判費。
對於小額程序之第一審判決之上訴，非以其違背法令之理由，不
得為之。且上訴狀內應記載表明原判決所違背之法令及其具體
內容。依訴訟資料可認為原判決有違背法令之具體事實者。
中　　華　　民　　國　　110 　年　　9 　　月　　16　　日
                              書記官  王麗麗